【裁判字號】    92,交抗,113
【裁判日期】    921022
【裁判案由】    聲明異議
【裁判全文】
臺灣高等法院高雄分院交通事件裁定                九十二年度交抗字第一一三號
    抗  告  人  甲○○
右抗告人因違反道路交通管理處罰條例聲明異議案件，不服台灣高雄地方法院中華民
國九十二年八月二十七日裁定（九十二年度交聲字第三二六號），提起抗告，本院裁
定如左：
    主  文
抗告駁回。
    理  由
一、本件交通事件本院認定結果，認原審裁定並無不當，應予維持，並引用如附件原
    審裁定之理由。
二、抗告意旨略以：依道路交通管理處罰條例第八十九條規定「法院受理有關交通事
    件，準用刑事訴訟法之規定」，據此道路交通違規事件之舉發，應以證據為之，
    無證據不能認定違規之事實，而此等證據若係以科學儀器所取得，參照同條例第
    七條第二項規定，亦應能辨明車輛牌照號碼、車型或車輛其他特徵，方稱合法正
    當。原審裁定以經濟部標準檢驗局雷達測試儀檢定合格單，即推定該測試結果應
    可採信，但該局可否明確證明該測試數據係抗告人車輛所為？又單憑舉發之警員
    洪仲甫、張文一等二人片面之詞，即斷定當時並無其他車輛經過，而認抗告人有
    違規情事，自不能心服云云。
三、本院經查：
（一）抗告人如何於九十二年二月八日凌晨二時十七分許，在國道三號高速公路南下
      三三五公里處，駕駛汽車行經該處超速，經交通警員以雷達測速器鎖定測得其
      車速數據顯示為一一八公里之事實，已據證人即目睹抗告人違規之警員張文一
      、洪仲甫於原審以具結擔保其供述之真實性，並分別證稱：「雷達調整到一定
      速度，如果超速就會鎖定，當時我發現甲○○車輛超速即下車攔檢，並請甲○
      ○觀看雷達螢幕數據，確實是超速，而且當時前後左右均無其他車輛，過了三
      至五分鐘後才有另外一輛汽車經過，我們使用之雷達是單螢幕，只能鎖定一部
      車」及「我們執行凌晨零時到清晨四時之勤務，當時只有執勤一個小時，精神
      狀況還很好，確定沒有看錯」等語（見原審卷第四四頁、第四五頁）。按舉發
      員警張文一、洪仲甫乃為原處分機關所認定抗告人所有之自小客車有前開違規
      行為之證人，其到庭以言詞供述本件待證事實，原審及本院自可由其上述證詞
      確信抗告人確有超速違規之行為，且於本件卷存證據資料並無任何事證足以證
      明上述證人之證詞係屬虛偽，亦無此等證述為不可採之品格證據存在，法院自
      得採信渠等證詞。
（二）按汽車駕駛人違規行為經以科學儀器取得證據資料者，當場不能或不宜攔截製
      單舉發者，得對汽車所有人逕行舉發處罰，前項逕行舉發，應記明車輛牌照號
      碼、車型等可資辨明之資料，查明汽車所有人姓名或名稱、住址後，製單舉發
      處罰之，道路交通管理處罰條例第七條之二第一項第六款、第二項分別定有明
      文。但上開規定係指由員警逕行舉發之情形，而本件乃係由員警當場舉發並攔
      停查獲（兩者區分請參照違反道路交通管理事件統一裁罰基準及處理細則第十
      一條規定），已有不同。何況其亦已記明車輛車牌號碼、車型等可資辨明之資
      料，此觀本件舉發通知單在卷甚明。抗告人謂本件當場舉發未能辨明其汽車之
      特徵等情，已有誤會。再者，原審裁定敘明員警執勤使用之雷達測試儀，已據
      經濟部中央標準局檢定合格等情，係說明該雷達測試儀屬正常堪用之狀態，亦
      即該儀器之測試尚無失準或故障之情事，故其測試結果應可採信，並未遽依該
      測試超速結果即用以證明該測試數據係抗告人車輛所為。原審認定抗告人超速
      ，係依交通警員張文一、洪仲甫之證詞及抗告人供稱「停於路肩受檢，警察就
      叫我看警車上的儀器是顯示一一八」等情，並參酌相關事證以資認定甚明，抗
      告人亦有誤會。
四、從而，抗告人既未就執勤員警之舉發有何錯誤或虛捏，提出或聲請本院調查任何
    有利於己之證據，且本院經查亦無任何證據足資證明員警有捏造事實違法取締之
    情事，則執勤員警本其維護交通秩序、安全職責所為之舉發證詞，自可加以採信
    。綜上所述，原審裁定已詳為說明並認定抗告人超速違規之理由，經核並無不當
    ，抗告人仍執前詞指摘原裁定不當，自無理由，應予駁回。
三、據上論結，應依道路交通管理處罰條例第二十六條，刑事訴訟法第四百十二條，
    裁定如主文。
中    華    民    國     九十二     年       十       月     二十二     日
                              臺灣高等法院高雄分院刑事第三庭
                                  審判長法官  周賢銳
                                        法官  謝宏宗
                                        法官  黃建榮
右正本證明與原本無異。
不得再抗告。
                                  法院書記官  鄭翠芬
中    華    民    國     九十二     年       十       月     二十二     日


司法院資訊處製作；財團法人民間司法改革基金會備份。
